【裁判字號】    89,交上易,151
【裁判日期】    890926
【裁判案由】    過失傷害
【裁判全文】
臺灣高等法院高雄分院刑事判決                  八十九年度交上易字第一五一號
      上  訴  人  台灣屏東地方法院檢察署檢察官
      被      告  丙○○
右上訴人因被告過失傷害案件，不服臺灣屏東地方法院八十九年度交易字第八二號中
華民國八十九年六月九日第一審判決（起訴案號：臺灣屏東地方法院檢察署八十八年
度偵字第七六三三號），提起上訴，本院判決如左：
      主      文
上訴駁回。
      理      由
一、甲訴意旨略以：丙○○於民國八十八年九月十日十六時十五分許，無駕駛執照駕
    駛無牌照之拼裝機器三輪車，由西往東從屏東縣南州鄉壽元村往新埤鄉打鐵村方
    向行駛，於途經屏東縣南州鄉○○村○○路與台一線交岔路口時，應注意車前狀
    況，並隨時採取必要之安全措施，且無不能注意之情事，竟疏未注意，致撞上騎
    乘車號ＷＫＩ─０八二號機車，後載丁○○，由南向北欲從屏東縣恆春鎮往潮州
    鎮方向行駛，因遇紅燈而暫停於路口停止線之乙○○，致乙○○及丁○○所乘機
    車倒地，並因而使乙○○受有腹部挫傷及脾臟裂傷、左側脛骨、腓骨骨折；丁○○受有左臉頰撕裂傷（６ｘ２ｘ３甲分）及左胸挫傷血腫等傷害。因認被告丙○○涉有刑法第二百八十四條第一項之過失傷害罪嫌。
二、按犯罪事實應依證據認定之，無證據不得認定其犯罪事實。又不能證明被告犯罪
    者，應諭知無罪之判決，刑事訴訟法第一百五十四條、第三百零一條第一項分別
    定有明文。
三、本件甲訴人認被告涉犯過失傷害罪嫌，無非以告訴人乙○○、丁○○之指訴及卷
    附交通事故調查報告表及相片十一張等為其主要論罪依據。
四、訊據被告丙○○固不否認有右揭車禍之發生，惟堅決否認其何過失傷害犯行，辯
    稱：我係按規定依綠燈指示穿越馬路，車禍之發生乃係告訴人乙○○違規闖越紅
    燈，從後面撞到我的拼裝車，如果乙○○因紅燈在停止線內等綠燈亮，我的車子
    去撞到他們，我車直行就會衝撞倒在路口附近之汽車保養廠等語。
五、經查：
（一）本件車禍發生時，被告丙○○係駕車由西往東方向，依綠燈號誌穿越勝利路及
      台一線交岔路口，而告訴人乙○○則係騎乘機車沿台一線由南往北行駛，其行
      駛方向適逢紅燈等情，業據被告丙○○供述明確，核與告訴人乙○○與丁○○
      指訴之情節相符，是被告辯稱事故發生時其係依綠燈指示穿越交岔路口，即堪
      予採信，先此認定。
（二）告訴人乙○○及丁○○均於警訊時指稱：其等當時行駛方向號誌係紅燈，故將
      機車暫停於「機車道停止線內」，並未超過斑馬線，而被告當時係直行等語。
      （見警訊卷第三頁背面、第五頁背面），然告訴人丁○○於原審時則指述：「
      我們是停紅綠燈，還未過斑馬線。」、「我們是停在停止線之前被陳先生三輪
      車前輪旁的角撞上我們機車。」等語（見原審卷第十二頁），告訴人乙○○於
      原審則稱：「我們停在斑馬線內車道處被陳先生三輪車之前輪撞上的。」等語
      （見原審卷第十二頁背面），又告訴人乙○○於本院八十九年八月三十日調查
      中陳稱：「我當時停在斑馬線和停止線的中間位置上，在馬路的角落，我們欲
      往潮州的方向行駛，被告當時是綠燈沒錯，但被告行駛時車子的右側前面撞到
      我的，被告不是直線行駛，他可能有喝酒，斜的撞過來。」等語（見本院卷第
      二十頁），可見告訴人乙○○及丁○○先後對彼等停車等紅綠燈時，其機車到
      底停於停止線內或斑馬線上，先後指訴不一，且依當時被告依綠燈號誌穿越交
    岔路口直行時，若告訴人確係將其所騎乘之機車停止於停止線內或停止線與斑
      馬線間，衡情兩車應無碰撞之可能。此觀諸卷附肇事現場照片，被告行駛之路
      徑距離告訴人所指之機車停止線，尚約有四、五甲尺之遙，距離斑馬線內亦有
      二、三甲尺之遠，即益復明確。何況依告訴人乙○○於本院八十九年八月三十
      日調查中陳稱：「我當時停在斑馬線和停止線的中間位置上，在馬路的角落，
      我們欲往潮州的方向行駛，被告當時是綠燈沒錯，但被告行駛時車子的右側前
      面撞到我的，被告不是直線行駛，他可能有喝酒，斜的撞過來。」等語，果如
      被告當時是喝醉酒神智不清而未直線行駛，斜的衝過來撞上停在斑馬線和停止
      線的中間位置上之告訴人乙○○所騎之機車，被告應會繼續衝撞及位於路旁之
      汽車保養場，被告豈會再大迴轉繼續直線行駛。是告訴人稱係遭被告駕車撞及
      云云，即有可疑。況審諸卷附事故現場照片及道路交通事故調查報告表所載，
      告訴人所乘機車受損部位，係在車頭及照後鏡處；而被告所駕駛拼裝機器三輪
      車受損部位，則係在右側後輪蓋處，並非車前，尤見車輛之碰撞係在被告駕車
      已經過告訴人後所發生，否則若因被告未注意告訴人機車暫停於其車前仍向前
      直行，則碰撞應係發生於被告車前，而非車後。足見告訴人所指訴之情節與事
      實不符，不足採信。
（三）依上說明，兩車在此情形下發生碰撞，洵難遽以推論被告有應注意且能注意車
      前狀況，並隨時採取必要安全措施，而未予注意及採取必要安全措施之過失，
      甲訴人所舉之證據尚不足以證明被告確有過失傷害之犯行。此外，又查無其他
      積極證據足認被告確有甲訴人所指之犯行，本件既不能證明被告犯罪，依法自
      應諭知被告無罪之判決。
六、原審以不能證明被告犯罪，而為被告無罪之判決，於法並無不合。檢察官上訴意
    旨，以依現場情況觀之，告訴人應係違規逾越斑馬線停車，被告應係僅以車前單
    輪可通過之距離行駛，而疏未注意其後方之死角，致車頭已過，卻以車尾右後方
    碰撞告訴人之機車倒地，因此被告亦有過失等為由，指摘原判決不當云云。然查
    告訴人於原審均稱遭被告前輪撞擊且否認逾越斑馬線停車，被告係直線行使，則
    不可能有撞擊告訴人之可能，詳情如前所述，因此自無檢察官上訴所陳述「被告
    應係僅以車前單輪可通過之距離行駛，而疏未注意其後方之死角，致車頭已過，
    卻以車尾右後方碰撞告訴人之機車倒地，因此被告亦有過失等」之情形，足見檢
    察官上訴，為無理由，應予駁回。
據上論斷，應依刑事訴訟法第三百六十八條，判決如主文。
本案經檢察官林炳雄到庭執行職務。
中      華      民      國    八十九    年      九      月    二十六    日
                              臺灣高等法院高雄分院刑事第七庭
                                  審判長法官  王光照
                                        法官  黃憲文
                                        法官  黃壽燕
右正本證明與原本無異。
不得上訴。
                                      書記官  蘇恒仁
中    華    民    國     八十九     年       九       月    二十七      日
                                                                        Ｆ


司法院資訊處製作；財團法人民間司法改革基金會備份。
